【裁判字號】    97,訴,551
【裁判日期】    970630
【裁判案由】    違反毒品危害防制條例
【裁判全文】
臺灣雲林地方法院刑事判決               97年度訴字第551號
公  訴  人  臺灣雲林地方法院檢察署檢察官
被      告  甲○○
                      （現另案在臺灣雲林第二監獄執行中）
上列被告因違反毒品危害防制條例案件，經檢察官提起公訴（97
年度毒偵字第724 號），被告於準備程序中就被訴事實為有罪之
陳述，經告知簡式審判程序意旨，並聽取當事人之意見後，本院
合議庭裁定改由受命法官獨任以簡式審判程序審理，判決如下：
    主  文
甲○○施用第一級毒品，累犯，處有期徒刑壹年。
    犯罪事實及理由
壹、程序事項：
    本件經被告甲○○於準備程序期日為有罪之陳述，經受命法
    官告知簡式審判程序之旨，並聽取當事人之意見後，本院認
    無不得或不宜改依簡式審判程序進行之處，爰依刑事訴訟法
    第273 條之1 第1 項，裁定由受命法官獨任進行簡式審判程
    序，則依據刑事訴訟法第273 條之2 、同法第159 條第2 項
    之規定，不適用傳聞法則有關限制證據能力之相關規定；並
    得依同法第310 條之2 之準用同法第454 條之規定製作略式
    判決書，依法僅需記載犯罪事實、證據名稱及應適用之法條
    ，並得以簡略方式為之，合先敘明。
貳、實體事項：
一、構成犯罪事實：
    甲○○前於民國92年間因施用毒品案件，經觀察、勒戒，認
    無繼續施用毒品之傾向，由臺灣南投地方法院檢察署檢察官
    於92年4 月30日，以92年度毒偵字第337 號為不起訴處分確
    定。又於93年間因詐欺案件，經臺灣南投地方法院於93年12
    月22日，以93年度投刑簡字第797 號判處有期徒刑5 月，於
    94年1 月20日確定；再於93年間因違反毒品危害防制條例案
    件，經臺灣彰化地方法院於93年12月27日，以93年度訴字第
    1242號判處有期徒刑10月確定；2 罪嗣經定應執行有期徒刑
    1 年1 月確定，甫於95年4 月7 日縮短刑期假釋出監，於95
    年5 月18日假釋期滿未經撤銷，其未執行之刑，以已執行論
    。詎仍不思悔改，於前開觀察、勒戒執行完畢釋放後5 年內
    又基於施用第一級毒品之犯意，於97年1 月21日上午10時許
    ，在雲林縣斗六市「南聖宮」旁，以將毒品海洛因摻水置入
    注射針筒，再注射手臂血管之方式，施用第一級毒品海洛因
    1 次。嗣於97年1 月24日，因另涉竊盜案件為警查獲，經其
    同意採集尿液送驗後，結果呈嗎啡陽性反應，始悉上情。
二、認定犯罪事實所憑之證據名稱：
    (一)雲林縣警察局斗南分局查獲煙毒、麻管嫌犯尿液送檢真實
      姓名對照表及詮昕科技股份有限公司濫用藥物尿液檢驗報
      告各1 份。
    (二)刑案資料查註紀錄表、全國施用毒品案件紀錄表、矯正簡
      表及臺灣南投地方法院檢察署檢察官92年度毒偵字第337
      號不起訴處分書、臺灣南投地方法院檢察署檢察官97年度
      毒偵字第288 號起訴書各1 份。
    (三)被告甲○○於警詢、偵查及本院審理時之自白，且與上開
      積極證據相符，應可採信。
    (四)綜上所述，本件事證明確，被告犯行應堪認定。
三、論罪科刑之理由：
    (一)查海洛因，係毒品危害防制條例第2 條第2 項第1 款所定
      之第一級毒品。是核被告甲○○所為，係犯毒品危害防制
      條例第10條第1 項之施用第一級毒品罪。被告施用第一級
      毒品前後持有第一級毒品之低度行為應為施用第一級毒品
      之高度行為所吸收，不另論罪。
    (二)被告前於93年間因詐欺案件，經臺灣南投地方法院於93年
      12月22日，以93年度投刑簡字第797 號判處有期徒刑5 月
      ，於94年1 月20日確定；再於93年間因違反毒品危害防制
      條例案件，經臺灣彰化地方法院於93年12月27日，以93年
      度訴字第1242號判處有期徒刑10月確定；2 罪嗣經定應執
      行有期徒刑1 年1 月確定，甫於95年4 月7 日縮短刑期假
      釋出監，於95年5 月18日假釋期滿未經撤銷，其未執行之
      刑，以已執行論，有臺灣高等法院被告前案紀錄表1 份在
      卷可參，其於前開有期徒刑執行完畢後，5 年內故意再犯
      本件有期徒刑以上之罪，為累犯，應依刑法第47條第1 項
      規定，加重其刑。
    (三)爰審酌被告前曾有詐欺等前科，素行並非良好，又經送觀
      察、勒戒後，獲不起訴處分確定，仍因施用毒品案件多次
      經法院判處罪刑確定，竟再犯本件之罪，顯見其一再沈溺
      於毒品，未能戒絕，無法自拔，及其犯罪之目的單純、手
      段平和、所生危害非鉅、犯罪後坦承犯行態度尚可，並考
      量施用毒品者均有相當程度之成癮性及心理依賴性，其犯
      罪心態與一般刑事犯罪之本質並不相同等一切情狀，量處
      如主文所示之刑。
四、適用之法律：
    (一)刑事訴訟法第273 條之1 第1 項、第299 條第1 項前段、
      第310 條之2 、第454 條。
    (二)毒品危害防制條例第10條第1 項、第23條第2 項。
    (三)刑法第11條前段、第47條第1 項。
本案經檢察官梁義順到庭執行職務。
中    華    民    國    97    年    6     月    30    日
                  刑事第二庭  法  官  廖淑華
以上正本證明與原本無異。
如不服本判決，應於判決收受後10日內，向本院提出上訴狀（須
附繕本）。
                              書記官  張菀純
中    華    民    國    97    年    6     月    30    日
附錄本案論罪科刑法條全文：
毒品危害防制條例第10條：
施用第一級毒品者，處6 月以上5 年以下有期徒刑。
施用第二級毒品者，處3 年以下有期徒刑。


司法院資訊處製作；財團法人民間司法改革基金會備份。
